臺灣板橋地方法院刑事判決　　　　　　　　　　　　　九十年度易字第三二八六號
　　公　訴　人　臺灣板橋地方法院檢察署檢察官
　　被　　　告　乙○○
右列被告因竊盜案件，經檢察官聲請簡易判決處刑（九十年度偵字第九○六五號），
本院適用通常訴訟程序判決如左：
    主  文
乙○○攜帶兇器竊盜，處有期徒刑捌月。扣案大型鐵剪壹支、斧頭壹枝及美工刀壹支
均沒收。
    事  實
一、乙○○前因違反麻醉藥品管理條例案件，經本院以八十年度易字第二七七七號判
    處有期徒刑六月確定，於八十年十一月二十九日以易科罰金執行完畢；復同因違
    反麻醉藥品管理條例案件，經本院以八十一年度訴字第二九八號判處有期徒刑七
    月確定，於八十二年四月九日執行完畢（以上均不構成累犯）。其意圖為自己不
    法之所有，於民國九十年五月十三日五時三十分許，擅自侵入甲○○所有位於臺
    北縣林口鄉林口村新寮（起訴書誤載為中寮）十七號作為儲藏室使用之房屋內，
    先將該屋之電源切斷後，即將屋內電纜線（長約二十公尺，價值約新臺幣二萬元
    ）自管線內拉出，並以其所有足為兇器使用之大型鐵剪、斧頭與美工刀各乙支分
    割為二十四段後竊取之，得手後置放於所騎乘之機車上，正欲離去時，適為被害
    人甲○○發現報警查獲，並當場起出已分割之電纜線二十四段、大型鐵剪乙支、
    斧頭乙把、美工刀乙把等物。
二、案經臺北縣政府警察局新莊分局報告臺灣板橋地方法院檢察署檢察官偵查聲請簡
    易判決處刑，本院三重簡易庭認宜適用通常訴訟程序而移由本院普通庭審理。
    理  由
一、訊之被告乙○○固坦承於右揭時地將該屋內之電纜線自管線中取出，並持其所有
    之上開工具將之分割為二十四段，然矢口否認涉有何竊盜犯行，辯稱：伊以為該
    屋破舊，應無人居住，故進入拾荒，且該等電線原本就斷落在地並無通電，伊始
    將之拉出，並無先為切斷電源之行為云云。經查：前述犯罪事實，業據證人甲○
    ○迭於警訊、偵查及本院審理中均指證甚詳，並有其出具之贓物認領保管單乙紙
    、現場相片八幀附卷及起獲之大型鐵剪、斧頭及美工刀各乙支扣案可佐。被告雖
    否認竊盜犯行，並以前開情詞置辯，惟上開房屋裝有二個電表，其一供電地址為
    臺北縣林口鄉林口村新寮十七號一樓右半邊、電號為○五─七六─二八三七─一
    二─五號、用電戶名為甲○○，另一供電地址為臺北縣林口鄉林口村新寮十七號
    對面二十公尺，電號為○五─七六─二八四五─一○─三號、用電戶名為王清益
    （按即證人甲○○之弟），案發時該屋之電線、電表等均正常使用並有供電，當
    時證人甲○○在該屋對面之家中因突然停電而出外查看，即目睹被告正在上開儲
    藏室中剪電線，直到被告騎車要離開時始上前攔阻等情，業經證人甲○○到庭結
    證屬實，並提出電力用戶基本資料二紙佐憑。經本院依職權向臺灣電力公司臺北
    西區營業處查詢結果，上開二用電戶於本件案發日即九十年五月十三日均仍供電
    中，至同年六月十八日及五月十八日始先後拆表終止供電，此有該營業處九十一
    年一月七日北西費核字第九○一二○七七九號函附卷足據，核與證人所述相符。
    而該屋於案發之時既仍在供電之中，被告欲將屋內通電之電線拔出並剪斷，為避
    免觸電之危險，勢需先行切斷電源後方得為之，自難以諉稱其當時主觀上係認該
    屋已荒廢無人居住，足見被告所為上開置辯並非實在，不足採信。又扣案大型鐵
    剪、斧頭及美工刀各乙支均為金屬材質工具，並能用以剪斷電纜線，如以之攻擊
    人體，顯能造成相當之傷害，具殺傷力，客觀上已足認為兇器。綜上所述，本件
    事證明確，被告犯行堪予認定。
二、核被告所為，係犯刑法第三百二十一條第一項第三款之攜帶兇器竊盜罪，公訴人
    認被告所犯係同法第三百二十條第一項之普通竊盜罪，容有詰誤，其起訴法條應
    予變更。爰審酌被告前因違反麻醉藥品管理條例案件，經本院以八十年度易字第
    二七七七號判處有期徒刑六月確定，於八十年十一月二十九日以易科罰金執行完
    畢；復同因違反麻醉藥品管理條例案件，經本院以八十一年度訴字第二九八號判
    處有期徒刑七月確定，於八十二年四月九日執行完畢，有臺灣高等法院檢察署刑
    案紀錄簡覆表可稽，素行非佳，本件竊盜犯罪之動機、行為方式、竊得物品之價
    值、造成被害人之損害及犯罪後之態度等一切情狀，量處如主文所示之刑，以示
    儆懲。扣案大型鐵剪、斧頭及美工刀各乙支均為被告所有，業據被告供明在卷，
    且為其供本件竊盜犯罪所用之物，應依刑法第三十八條第一項第二款之規定併為
    沒收之諭知。
據上論斷，應依刑事訴訟法第四百五十二條、第二百九十九條第一項前段、第三百條
、刑法第三百二十一條第一項第三款、第三十八條第一項第二款，判決如主文。
中      華      民      國      九十一      年      二    月    十五    日
                                      臺灣板橋地方法院刑事第二庭
                                          法  官  楊  博  欽
右正本證明與原本無異。
如不服本判決，應於判決送達後十日內，向本院提出上訴狀。
                                          書記官  潘  文  賢
中      華      民      國      九十一      年      二    月    十五    日
附錄本案論罪科刑法條全文：
中華民國刑法第三百二十一條
  犯竊盜罪而有左列情形之一者，處六月以上五年以下有期徒刑：
    一  於夜間侵入住宅或有人居住之建築物、船艦，或隱匿其內而犯之者。
    二  毀越門扇、牆垣或其他安全設備而犯之者。
    三  攜帶兇器而犯之者。
    四  結夥三人以上而犯之者。
    五  乘火災、水災或其他災害之際而犯之者。
    六  在車站或埠頭而犯之者。
  前項之未遂罰之。
